【裁判字號】    95,抗,270
【裁判日期】    950928
【裁判案由】    假扣押
【裁判全文】
臺灣高等法院高雄分院民事裁定           95年度抗字第270號
抗  告  人  南碁營造有限公司
法定代理人  甲○○
上列抗告人因與相對人岡山預拌混凝土股份有限公司間假扣押事
件，抗告人對於民國95年6 月14日臺灣高雄地方法院95年度裁全
字第7463號所為准予假扣押裁定提起抗告，本院裁定如下：
    主  文
抗告駁回。
抗告訴訟費用由抗告人負擔。
    理  由
一、本件抗告意旨略以：相對人所指抗告人積欠民國95年3 、4
    月份之貨款新臺幣（下同）259 萬1450元部分，抗告人已於
    95年6 月16日交付二紙支票予相對人公司之職員陳江源簽收
    在案；且相對人於向抗告人請款前必須提出混凝土強度試驗
    報告、混凝土含氯離子檢測報告、品質保證書及出廠證明書
    等文件，以確保混凝土之品質，詎相對人僅於95年6 月16日
    提出混凝土強度試驗報告，其餘文件均未提出，抗告人當可
    拒絕給付貨款。另相對人並自95年5 月份起調高混凝土售價
    ，抗告人無法接受，故提起本件抗告，爰請求廢棄原裁定云
    云。
二、按「債權人就金錢請求或得易為金錢請求之請求，欲保全強
    制執行者，得聲請假扣押。」「請求及假扣押之原因，應釋
    明之。」「前項釋明如有不足，而債權人陳明願供擔保或法
    院認為適當者，法院得定相當之擔保，命供擔保後為假扣押
    。」民事訴訟法第522 條第1 項及第526 條第1 項、第2 項
    分別定有明文。又「假扣押為保全程序而非確定私權之訴訟
    程序，請求及假扣押之原因雖應釋明，或由債權人就債務人
    所應受之損害，供法院所定之擔保以代釋明，但債權人本案
    債權是否確實存在，則非保全程序所應審認之事項，此觀民
    事訴訟法第五百二十六條之規定自明。」最高法院亦著有61
    年台抗字第589 號判例足資參照。經查，本件相對人就其主
    張之請求及假扣押之原因，除已於原審提出預定買賣書1 份
    、請款明細4 份及統一發票19紙為證外，復據相對人陳明願
    供擔保以補釋明之不足。參照上開民事訴訟法第526 條第1
    項、第2 項之規定，相對人聲請假扣押，核無不合，應予准
    許。至抗告人所稱其是否已支付95年3 、4 月份之貨款、相
    對人應否提出混凝土品質之證明文件、及相對人可否調高混
    凝土之售價等情，均屬相對人之本案債權是否確實存在等實
    體爭執，並非本件保全程序所能審認之事項。抗告人以上開
    理由抗辯本件相對人並無理由聲請假扣押云云，不足採信。
三、綜上，抗告人上開主張均不足採。從而，原裁定於斟酌抗告
    人因本件假扣押致其不能利用或處分受假扣押標的物所受之
    損害額，再考量其另供擔保或本件假扣押不當所生之損害額
    ，並衡之目前經濟狀況及銀行存放款利率等一切情狀，以相
    對人為抗告人供擔保86萬4000元後，為附條件之准許假扣押
    裁定，經核並無違誤，抗告意旨指摘原裁定不當，求為廢棄
    ，為無理由，應予駁回。
據上論結，本件抗告為無理由，依民事訴訟法第495 條之1 第1
項、第449 條第1 項、第95條、第78條，裁定如主文。
中    華    民    國    95    年    9     月    28    日
                            民事第三庭
                                審判長法官      張國彬
                                法      官      吳登輝
                                法      官      楊富強
以上正本證明與原本無異。
如不服本裁定應於送達後10日內向本院提出再抗告狀 (並按他造
當事人之人數附繕本)， 並繳納再抗告費新臺幣1,000 元。再為
抗告應以適用法規顯有錯誤為理由，並經本院之許可，該許可以
原裁定所涉及之法律見解具有原則上之重要性者為限，並委任律
師為代理人。
中    華    民    國    95    年    9     月    28    日
                                書  記  官      劉博文
抗告人之配偶、三親等內之血親、二親等內之姻親，或抗告人為
法人、中央或地方機關時，其所屬專任人員具有律師資格並經法
院認適當者，亦得為第三審代理人。抗告人或其法定代理人具有
律師資格者及前項情形，應於提起抗告或委任時釋明之。


司法院資訊處製作；財團法人民間司法改革基金會備份。
